【裁判字號】    99,聲,109
【裁判日期】    990205
【裁判案由】    停止強制執行
【裁判全文】
臺灣桃園地方法院民事裁定               99年度聲字第109號
聲  請  人  甲○○
相  對  人  大內壢不動產仲介經紀有限公司
法定代理人  乙○○○
上列當事人間聲請停止強制執行事件，本院裁定如下：
    主  文
聲請駁回。
    理  由
一、按強制執行程序開始後，除法律另有規定外，不停止執行；
    有回復原狀之聲請，或提起再審或異議之訴，或對於和解為
    繼續審判之請求，或提起宣告調解無效之訴、撤銷調解之訴
    ，或對於許可強制執行之裁定提起抗告時，法院因必要情形
    或依聲請定相當並確實之擔保，得為停止強制執行之裁定，
    強制執行法第18條定有明文。是依上開規定，停止執行須以
    有上開程序進行，以確定其實體上權利義務時，法院認有必
    要或聲請人陳明願供相當擔保後，始得裁定停止強制執行。
    再按法院得依聲請或依職權，宣告被告預供擔保，或將請求
    標的物提存而免為假執行；關於假執行之聲請，應於言詞辯
    論終結前為之，民事訴訟法第392 條第2 項、第393 條第1
    項分別定有明文。所謂假執行之聲請，不僅為請准宣告假執
    行之聲請，免為假執行之聲請亦包括在內。
二、本件聲請意旨略以：聲請人前與相對人間請求給付報酬事件
    ，經本院97年度訴字第1746號判決命聲請人應給付相對人新
    臺幣40萬元及自民國97年12月5 日起至清償日止，按年息百
    分之5 計算之利息，相對人隨即依該判決對聲請人實施假執
    行，經本院以98年度司執字第18127 號受理在案。因聲請人
    不服上開民事判決已提起上訴，現為停止假執行之強制執行
    ，爰依強制執行法第392 條第2 項之規定，請求裁定准予供
    擔保後免為假執行。
三、查本件相對人依本院97年度訴字第1746號民事判決聲請對聲
    請人為給付報酬之假執行，經本院98年度司執字第18127 號
    強制執行事件受理在案等情，業經本院依職權調取該執行卷
    宗查核屬實。再查聲請人未於第一審言詞辯論終結前聲請免
    為假執行，參諸前揭說明，第一審法院自不得再為免為假執
    行之裁判。聲請人若已提起上訴，應向第二審法院聲請免為
    假執行始符法制。又聲請人主張停止執行之理由，亦與強制
    執行法第18條第2 項所定停止執行之要件不符，非屬得裁定
    停止強制執行之事由。本件聲請人聲請停止執行，非有理由
    ，應予駁回，爰裁定如主文。
中    華    民    國    99    年    2     月    5     日
                  民事第一庭  審判長法  官  郭琇玲
                                    法  官  范明達
                                    法  官  郭俊德
以上正本係照原本作成
如對本裁定抗告須於裁定送達後10日內向本院提出抗告狀，並應
繳納抗告費新台幣1,000 元。
中    華    民    國    99    年    2     月    5     日
                                    書記官  黃澧

司法院資訊處製作；財團法人民間司法改革基金會備份。
